【裁判字號】    97,易,105
【裁判日期】    970624
【裁判案由】    竊盜等
【裁判全文】
臺灣花蓮地方法院刑事判決               97年度易字第105號
公  訴  人  臺灣花蓮地方法院檢察署檢察官
被      告  甲○○
                    （現於臺灣花蓮監獄另案執行中）
上列被告因竊盜等案件，經檢察官提起公訴（97 年度偵字第423
號），本院判決如下：
    主  文
甲○○犯共同竊盜罪，累犯，處有期徒刑肆月；又犯傷害罪，累
犯，處有期徒刑伍月。應執行有期徒刑捌月。
    事  實
一、甲○○前有違反毒品危害防制條例、槍砲彈藥刀械管制條例
    及竊盜等前案紀錄，又於民國94年間因違反毒品危害防制條
    例、竊盜案件，經臺灣高等法院花蓮分院判處應執行有期徒
    刑1年1月，又於95年間因貪污治罪條例案件，經本院判處有
    期徒刑7月，上開罪刑經本院裁定應執行有期徒刑1年8 月，
    嗣於96年3月2日因縮刑期滿執行完畢出監。詎不知悔改，因
    其不詳姓名年籍綽號「阿龍」之成年友人所有之重型機車撞
    毀，而於97年1 月初某日教唆甲○○竊取同型機車代之，丁○○（所犯竊盜罪部分業經本院判決在案）於97年1月7日19
    時許至甲○○位於花蓮縣吉安鄉○○路○ 段22號住處時，甲○○告以上情並央求丁○○出手幫忙，甲○○即與丁○○共
    同基於意圖為自己不法所有之犯意聯絡，由丁○○駕駛車牌
    號碼9C-4481 號自小貨車搭載甲○○沿路尋找合適之機車，
    嗣於同日21時46分許，在花蓮縣花蓮市○○路慈濟醫院對面
    市民停車場內，發現丙○○所有車牌號碼AQ8-003 號重型機
    車停放該處，甲○○、丁○○即共同以徒手將該機車搬上前
    開自小貨車之方式竊取之，得手後，將該機車載至乙○○（
    所犯收受贓物罪部分業經本院判決在案）經營位於花蓮縣吉
    安鄉○○路○段456號之機車行，嗣經警調閱監視錄影帶後，
    循線於同年月8 日凌晨零時許至甲○○上開住處埋伏，迄於
    同日凌晨3 時許，甲○○從其住處走出進入上開自小貨車欲
    駕車離開時，在場埋伏之警員彭康鳴即駕車載警員戊○○至
    甲○○停車處左前方，欲阻擋甲○○駕車離去，戊○○並下
    車出示警察證件後，拍打甲○○駕駛自小貨車之車窗，並喊
    「警察，下車」等語，詎甲○○見狀拒不下車，竟基於傷害
    人身體及妨害公務之犯意，不顧戊○○在其自小貨車與彭康
    鳴所駕自小客車中間，若其驟然倒車會夾傷戊○○之可能，
    竟仍駕車倒退欲逃離現場，而戊○○為避免其遭兩部車夾擊
    ，乃迅速跳上甲○○之自小貨車後方車斗，惟其右腳因不及
    伸到車斗上，仍遭兩車夾傷，致其右膝、右大腿、小腿及膝
    部等處受有多處擦挫傷之傷害，嗣彭康鳴將車阻擋甲○○之
    自小貨車後，而順利將甲○○逮捕，並在甲○○身上扣得其
    所有之海洛因1包、注射針筒1支（其所涉犯施用毒品案件，
    由檢察官另行偵辦）及在該自小貨車上查獲上開機車之後照
    鏡2 支，並循線查獲丁○○、乙○○等人，並在乙○○上開
    機車行查獲上開失竊之機車，始知上情。
二、案經花蓮縣警察局花蓮分局報告臺灣花蓮地方法院檢察署檢
    察官偵查起訴。
    理  由
壹、程序部分：
一、按被告之自白，非出於強暴、脅迫、利誘、詐欺、疲勞訊問
    、違法羈押或其他不正之方法，且與事實相符者，得為證據
    ，刑事訴訟法第156條第1項定有明文。本案被告甲○○於警
    詢、檢察官偵查中關於其竊盜、傷害之自白，均未抗辯具有
    非任意性之情形，本院亦查無明顯事證有上述不正訊（詢）
    問之情，應認其自白具有任意性，而有證據能力。
二、按當事人於調查證據時，對於傳聞證據表示「沒有意見」、
    「對於證據調查無意見」，而未於言詞辯論終結前聲明異議
    ，應視為已有將該等傳聞證據採為證據之同意，刑事訴訟法
    第159條之5定有明文。本案被告於本院審理時並未爭執本案
    證據之證據能力，依刑事訴訟法第159條之5第2 項之規定，
    應視為被告已同意本案相關之傳聞證據均可作為證據，又本
    案認定事實所引用之本件卷證所有證據（文書證據、物證等
    ），檢察官、被告並未主張排除前開書證、物證之證據能力
    ，且迄於本院言詞辯論終結前均未表示異議，本院審酌前開
    書證、物證並無不得作為證據之情形，是上開證據亦均認為
    有證據能力，合先敘明。
貳、實體部分：
一、上開竊盜、傷害之犯罪事實，業據被告於警詢、偵訊及本院
    審理時坦承不諱，核與同案被告丁○○、乙○○於警詢、偵
    查中之證述相符，復經證人即被害人丙○○於警詢中指述遭
    竊情節歷歷，及證人即被害人戊○○於偵訊及本院審理時指
    述受傷之情節明確，並有現場照片、贓物認領保管單、扣押
    物品目錄表、扣押筆錄、監視錄影翻拍照片及財團法人佛教
    慈濟綜合醫院診斷證明書等附卷足憑，是被告之自白核與事
    實相符，此部分竊盜、傷害之犯行均堪以認定，應依法論科
    。
二、至被告雖矢口否認有何公訴人所指妨害公務之犯行，並辯稱
    ：其以為是仇人來尋仇，不知戊○○是警察云云，然上揭事
    實，業據證人戊○○於偵訊及本院審理證稱明確，核與證人
    彭康鳴於本院審理時證稱：「（當時你有聽到證人戊○○喊
    警察下車嗎？）當時從看到被告上車到我們發動開到他車子
    旁邊，戊○○  下車，喊『警察下車』，並拍他車門，這個
    過程不到30秒」、「（當時戊○○在喊『警察下車』時是對
    被告車子喊的嗎？）是對被告車子喊的」、「（當時現場很
    安靜嗎？）是的，很安靜」、「（被告衝出去後如何把他攔
    下？）被告衝出去後，我尾隨在他後面，大約20公尺的街口
    處，我把車開到他前面，把他攔下來」等語（見本院卷第14
    1頁、第143頁）相符，可見戊○○確實有對被告表明警察的
    身分，且當時係在凌晨3 時許，該處四周環境均十分安靜，
    證人戊○○在被告駕駛自小貨車駕駛座旁車窗拍打並表明身
    分，被告不可能不知悉，又被告係在遭證人彭康鳴所駕車輛
    阻擋後始將車停下，並在其身上查獲海洛因1包及注射針筒1
    支等物，堪認被告係在明知其身上有毒品之違禁物，且又在
    前日竊取他人之機車，見警察在場埋伏欲將其逮捕時，而欲
    脫離逮捕，故意對其施以強暴，致戊○○受有前揭傷害，其
    辯稱誤以為係仇人尋仇云云，要係事後卸責之詞，不足為採
    被告此部分妨害公務之犯行亦堪以認定，應依法論科。
三、核被告所為，分別係犯刑法第320條第1項之竊盜罪、同法第
    277條第1項之傷害罪、第135條第1項之妨害公務執行罪。被
    告與丁○○就上開竊盜犯行間有犯意聯絡及行為分擔，為共
    同正犯。又被告所犯傷害及妨害公務二罪，係以一行為觸犯
    二罪名，為想像競合犯，應從一重之傷害罪處斷，又其所犯
    竊盜、傷害二罪之間，犯意各別、行為互殊，應予分論併罰
    。被告有前所述之前科紀錄及執行情形，此有臺灣高等法院
    被告前案紀錄表在卷可查，其受徒刑執行完畢後，5 年內故
    意再犯本件有期徒刑以上之二罪，為累犯，均應依刑法第47
    條第1 項之規定加重其刑。爰審酌被告前有多項前科紀錄，
    素行不佳，犯罪動機、手段，對依法值勤之員警施以暴力，
    對公權力加以挑釁，所生危害非輕，且迄未與被害人達成和
    解，賠償被害人之損失，犯後僅坦承部分犯行，態度不佳等
    一切情狀，分別量處如主文所示之刑，並定其應執行之刑，
    以示懲儆。
四、依刑事訴訟法第299條第1 項前段、第273條之1第1項，刑法
    第28條、第55條、第320條第1 項、第277條第1項、第135條
    第1項、第47條第1項、第51條第5 款，刑法施行法第1條之1
    ，判決如主文。
本案經檢察官王怡仁到庭執行職務。
中    華    民    國    97    年    6     月    24    日
                        刑事第三庭    法  官  許乃文
上列正本證明與原本無異。
如對本判決不服，應於送達後10日內，向本院提出上訴狀（上訴
狀應記載具體上訴理由並應抄附繕本）告訴人或被害人如對於本
判決不服者，應具備理由請求檢察官上訴，其上訴期間之計算係
以檢察官收受判決正本之日期為準。
中    華    民    國    97    年    6     月    24    日
                                      書記官
附錄本判決論罪之法律條文：
中華民國刑法第320條：
意圖為自己或第三人不法之所有，而竊取他人之動產者，為竊盜
罪，處5年以下有期徒刑、拘役或5百元以下罰金。
意圖為自己或第三人不法之利益，而竊佔他人之不動產者，依前
項之規定處斷。
前二項之未遂犯罰之。
中華民國刑法第277條：
傷害人之身體或健康者，處3年以下有期徒刑、拘役或1千元以下
罰金。
犯前項之罪因而致人於死者，處無期徒刑或7年以上有期徒刑；
致重傷者，處3年以上10年以下有期徒刑。
中華民國刑法第135條：
對於公務員依法執行職務時，施強暴脅迫者，處3年以下有期徒
刑、拘役或3百元以下罰金。
意圖使公務員執行一定之職務或妨害其依法執行一定之職務或使
公務員辭職，而施強暴脅迫者，亦同。
犯前二項之罪，因而致公務員於死者，處無期徒刑或7年以上有
期徒刑；致重傷者，處3年以上、10年以下有期徒刑。


司法院資訊處製作；財團法人民間司法改革基金會備份。
